臺灣新北地方法院板橋簡易庭民事簡易判決
111年度板簡字第1284號
原      告  徐采嫻  
訴訟代理人  簡名佑  
被      告  翁鉦雅  
上列當事人間請求返還租賃房屋等事件，本院於民國111年9月6
日言詞辯論終結，判決如下：
    主      文
被告應給付原告新臺幣壹拾捌萬玖仟伍佰元及自民國一一一年五
月二十日起至清償日止，按週年利率百分之五計算之利息。
原告其餘之訴駁回。
訴訟費用由被告負擔百分之九十五，餘由原告負擔。
本判決原告勝訴部分得假執行；但被告如以新臺幣壹拾捌萬玖仟
伍佰元為原告供擔保，免為假執行。
    事實及理由
壹、程序事項：
    本件被告經合法通知，無正當理由未於言詞辯論期日到場，
    核無民事訴訟法第386條各款所列情形，爰依原告之聲請，
    由其一造辯論而為判決。
貳、實體事項：
一、原告主張：原告於民國109年4月13日將門牌號碼新北市○○區
    ○○路00巷00弄0號5樓之頂樓加蓋套房房屋（下稱系爭房屋）
    出租予被告，租期自109年4月13日起至110年4月13日止，並
    約定被告每月應給付租金新臺幣(下同)7,000元，被告另有
    繳交7,000元押租金，水電費另計(下稱系爭租約)。詎被告
    自簽訂系爭租約起即未繳納租金及電費，經原告屢次催請被
    告給付未果，被告仍未給付，嗣系爭契約期限屆滿後，被告
    遂於110年4月12日立切結書承諾於同年4月22日前搬離系爭
    房屋，並簽發本票2紙交付與原告，遂被告於110年4月22日
    遷出系爭房屋，惟仍積欠房租及電費未繳納，另被告不當使
    用系爭房屋，致系爭房屋雜亂不堪，另支出清運及修繕費用
    ，原告依系爭租約得請求被告給付租金77,000元、電費10,5
    00元，並得依系爭租約第11條、第12條之約定，請求被告賠
    償系爭房屋毀損之損害112,500元，共計200,000元。為此，
    爰依系爭租約之法律關係、本院卷第21頁之切結書，提起本
    件訴訟。並聲明：被告應給付原告200,000元，及自起訴狀
    繕本送達翌日起至清償日止，按週年利率5%計算之利息。
二、經查，原告主張之事實，業據提出房屋租賃契約書、切結書
    、本票2紙、照片等件影本附卷可參，被告則經受合法通知
    ，未於言詞辯論期日到場，復未提出任何書狀爭執，自堪信
    原告上開主張為真實。
三、本院之判斷：
  ㈠按承租人應依約定日期，支付租金，民法第439條前段定有明
    文。次按押租金之主要目的在擔保承租人租金之給付及租賃
    債務之履行，故租賃關係消滅後，承租人如有欠租或其他債
    務不履行時，其所交付之押租金，發生當然抵充之效力。而
    於抵充後，猶有餘額，始生返還押租金之問題（最高法院83
    年台上字第2108號判例、87年度台上字第1631號判決意旨可
    資參照）。查系爭租約第3條約定被告應每月繳納租金7,000
    元，是被告於系爭租約終止前，自有依約定日期給付租金之
    義務。參以原告自承前已收受被告繳付之押租金7,000元，
    迄今尚未歸還被告，揆諸前開說明，該押租金應發生當然抵
    充租金之效力，經以押租金7,000元抵償被告所積欠109年4
    月份租金後，被告自109年5月起即未給付租金，迄至110年4
    月已積欠11個月租金77,000元（計算式：7,000元×11個月＝7
    7,000元），是本件被告自110年5月起至同年11月止，共計7
    個月未依約繳納租金，則原告請求被告給付積欠租金共計77
    ,000元，自屬有據。
  ㈡又原告主張依系爭租約第3條約定被告應給付使用房屋所生之
    電費與原告，惟其無法提出單據云云。經查，原告此部分之
    主張未提出任何證據為憑，則其空言主張被告尚積欠其電費
    未給付，洵不足採。
  ㈢又按兩造簽訂之系爭租約第11條約定：「乙方(即原告)應以
    善良管理人之注意使用房屋，除因天災地變等不可抗拒之情
    形外，因乙方之過失致房屋毀損，應負損害賠償責任。房屋
    因自然之損壞有修繕必要時，由甲方(即被告)負責修理。」
    、第12條約定：「乙方若有違約情事，致損害甲方之權益時
    願聽從甲方損害賠償...」。經查，原告主張被告搬離系爭
    房屋時，系爭房屋室內髒亂不堪、馬桶堵塞嚴重，支出清理
    及修繕費用112,500元等情，業據提出照片及報價單為證，
    觀諸原告提出之現場照片，可見系爭房屋室內雜亂不堪、垃
    圾積滿屋內，浴廁內淤泥遍地，馬桶堵塞嚴重無法使用之情
    ，顯非正常使用系爭房屋所產生之自然耗損，足認原告確未
    盡善良管理人注意義務使用系爭房屋，致系爭房屋受有前開
    損害，被告依系爭契約第11條前段及第12項之約定，主張原
    告就系爭房屋不當所受損害應負賠償之責，自屬有據。又系
    爭房屋之損害需以清運垃圾及馬桶、臉盆、毛巾架等換新等
    方式回復原狀，此部分之修復費用共計112,500元，亦有原
    告提出之報價單附卷可稽，是以，原告請求被告賠償系爭房
    屋之修復費用112,500元，洵屬可採。
  ㈣從而，原告得請求被告賠償之金額共計189,500元（計算式：
    77,000元＋112,500元＝189,500元）。
　㈤末按遲延之債務，以支付金錢為標的者，債權人得請求依法
    定利率計算之遲延利息。給付有確定期限者，債務人自期限
    屆滿時起，負遲延責任。給付無確定期限者，債務人於債權
    人得請求時，經其催告而未為給付，自受催告時起，負遲延
    責任。其經債權人起訴而送達訴狀，或依督促程序送達支付
    命令，或為其他相類之行為者，與催告有同一之效力。應付
    利息之債務，其利率未經約定，亦無法律可據者，週年利率
    為百分之5，民法第233條第1項、第229條及第203條分別定
    有明文。本件原告請求被告給付之租金及損害賠償部分，係
    以支付金錢為標的，且無確定期限及約定利率，故原告請求
    被告給付自起訴狀繕本送達翌日即111年5月20日起至清償日
    止，按週年利率百分之5計算之利息，併予准許。
四、綜上所述，原告依系爭租約之法律關係、本院卷第21頁之切
    結書，請求被告給付189,500元，及自起訴狀繕本送達翌日
    即111年5月20日起至清償日止，按週年利率5%計算之利息，
    為有理由，應予准許。逾此範圍之請求，則無理由，應予駁
    回。
五、本件原告勝訴部分，係依簡易訴訟程序所為被告敗訴之判決
    ，依民事訴訟法第389條第1項第3款規定，應依職權宣告假
    執行；並依同法第392條第2項規定，依職權為被告如預供擔
    保，得免為假執行之宣告。
六、訴訟費用負擔之依據：民事訴訟法第79條。
中　　華　　民　　國　　111 　年　　9 　　月　　30　　日
                  臺灣新北地方法院板橋簡易庭
                            法  官 許珮育
以上為正本係照原本作成。
如不服本判決，應於送達後20日內，向本院提出上訴狀並表明上
訴理由，如於本判決宣示後送達前提起上訴者，應於判決送達後
20日內補提上訴理由書（須附繕本）。
中　　華　　民　　國　　111 　年　 10 　　月　　2　　日
                            書記官  吳昌穆